---
title: Lexicon
layout: page
has_children: true
---

# Lexicon

|            |    Singular   |    Plural     |
|------------|---------------|---------------|
| Nominative common|-âˆ…, -s|-~i|
| Geninitive | -âˆ…, -he | -E |
| Dative  | -i, -ye, âˆ… | -e, -âˆ… |
| Accusitive common| -~, -N | -s |
| Ablative | -(e)di | |
| Nominative-Accusitive neuter |-~, -âˆ… |-a|
|Locative|-âˆ…, -e||

|            |    Singular   |    Plural     |
|------------|---------------|---------------|
| Nominative | ğŠğŠ€ğŠ…ğŠ€ (lada) | ğŠğŠ€ğŠ…ğŠ™ğŠ† (ladAi) |
| Geninitive | ğŠğŠ€ğŠ…ğŠ€ğŠ›ğŠ* (ladahe*) | ğŠğŠ€ğŠ…ğŠš* (ladE*) |
| Dative  | ğŠğŠ€ğŠ…ğŠ† (ladi) | ğŠğŠ€ğŠ…ğŠ€ (lada)  |
| Accusitive | ğŠğŠ€ğŠ…ğŠ™ / ğŠğŠ€ğŠ…ğŠ’ (ladA / lado) | ğŠğŠ€ğŠ…ğŠ€ğŠ– (ladas) |
| Ablative | ğŠğŠ€ğŠ…ğŠğŠ…ğŠ† (ladedi*) | |
|Locative| ğŠğŠ€ğŠ…ğŠ* (lade*)||

|            |    Singular   |    Plural     |
|------------|---------------|---------------|
| Nominative | ğŠ—ğŠ†ğŠ…ğŠğŠ†ğŠğŠ† (tideimi) | ğŠ—ğŠ†ğŠ…ğŠğŠ†ğŠğŠšğŠ†* (tideimEi) |
| Geninitive | ğŠ—ğŠ†ğŠ…ğŠğŠ†ğŠğŠğŠ›ğŠ* (tideimehe*) | ğŠ—ğŠ†ğŠ…ğŠğŠ†ğŠğŠš (tideimE) |
| Dative  | ğŠ—ğŠ†ğŠ…ğŠğŠ†ğŠğŠ† (tideimi) |   |
| Accusitive | ğŠ—ğŠ†ğŠ…ğŠğŠ†ğŠğŠ† (tideimi) | ğŠ—ğŠ†ğŠ…ğŠğŠ†ğŠğŠ†ğŠ– (tideimis) |
| Ablative | ğŠğŠ€ğŠ…ğŠğŠ…ğŠ† (tideimedi) | |

~ represents nasalization of a preceeding sound.  
\* represents unattested or reconstructed forms not found in the surviving corpus. 
